臺灣臺北地方法院民事裁定
111年度抗字第41號
抗  告  人  台灣土地開發股份有限公司

法定代理人  邱于芸  
相  對  人  余明憶  



上列當事人間聲請本票裁定事件，抗告人對於民國110年11月12
日本院司法事務官所為110年度司票字第17535號裁定提起抗告，
本院裁定如下：
    主  文
抗告駁回。
抗告費用新臺幣壹仟元由抗告人負擔。
    理  由
一、相對人於原審聲請意旨略以：相對人執有抗告人於民國110
    年1月25日簽發金額新臺幣（下同）6,000萬元，到期日110
    年10月25日，付款地未載，利息未約定，免除作成拒絕證書
    之本票1張（下稱系爭本票），經提示未獲付款，爰聲請裁
    定就票面金額准許強制執行。
二、抗告意旨略以：抗告人與相對人間之債務尚有糾葛，爰依法
    提起抗告等語，並聲明：原裁定廢棄。　
三、按執票人向本票發票人行使追索權時，得聲請法院裁定後強
    制執行，票據法第123條定有明文。執票人依票據法第123條
    規定，向本票發票人行使追索權時，聲請法院裁定對發票人
    之財產強制執行者，其性質與非訟事件無殊，法院就本票形
    式上之要件是否具備予審查為已足（最高法院56年臺抗字第
    714號裁定意旨參照）。本票執票人，依票據法第123條規定
    ，聲請法院裁定許可對發票人強制執行，係屬非訟事件，此
    項聲請之裁定，及抗告法院之裁定，僅依非訟事件程序，以
    審查強制執行許可與否，並無確定實體上法律關係存否之效
    力，如發票人就票據債務之存否有爭執時，應由發票人提起
    確認之訴，以資解決（最高法院57年臺抗字第76號裁定意旨
    參照）。
四、查相對人執抗告人簽發之系爭本票，經原裁定形式審查後准
    相對人就系爭本票之票面金額6,000萬元得為強制執行，有
    系爭本票（司票卷第9頁）為憑，足認原審形式審查系爭本
    票已具備各項絕對必要記載事項，而依票據法第123條規定
    裁定准許強制執行，並無不合。至抗告人雖主張其與相對人
    間債務尚有糾葛云云，惟此核屬實體法上權利義務關係存否
    之爭執，揆諸前揭說明，非法院裁定許可系爭本票強制執行
    之非訟事件程序所得審究，應由抗告人另行提起確認之訴以
    資救濟。從而，抗告意旨指摘原裁定不當並求予廢棄，為無
    理由，應予駁回。
五、依非訟事件法第21條第2項、第24條第1項、第46條，民事訴
    訟法第495條之1第1項、第449條第1項、第95條、第78條，
    裁定如主文。　　
中　　華　　民　　國　　111 　年　　1 　　月　　18　　日
　　　　　　　　　民事第四庭　審判長法　官  蔡政哲
　　　　　　　　　
　　　　　　　　　　　　　　　　　　法　官  蕭涵勻
　　　　　　　　　　　　　　　　　　
　　　　　　　　　　　　　　　　　　法　官  姚水文
以上正本係照原本作成。
本裁定僅得以適用法規顯有錯誤為理由提起再抗告。如提起再抗
告，應於裁定送達後10日內委任律師為代理人向本院提出再抗告
狀，並繳納再抗告費新臺幣1,000元。　　　　　　　　　　　
中　　華　　民　　國　　111 　年　　1 　　月　　18　　日
                                   書記官  吳華瑋